臺灣士林地方法院小額民事判決　　　　　96年度小字第74號
原　　　告　聯邦商業銀行股份有限公司
法定代理人　乙○○
訴訟代理人　甲○○
被　　　告　丙○○
上列當事人間清償信用卡消費款事件，本院於民國九十六年三月
二十一日言詞辯論終結，判決如下：
    主  文
被告應給付原告新臺幣柒萬壹仟參佰壹拾陸元，及其中新台幣柒
萬零壹佰肆拾捌元自民國九十五年十月十九日起至清償日止，按
年息百分之十九點七一計算之利息。
訴訟費用新臺幣壹仟元由被告負擔。
本判決得假執行。
    事實及理由
一、原告起訴主張：被告於民國（下同）92年11月24日與原告簽
    訂信用卡使用契約，卡號：0000000000000000，卡別：VISA
    ，卡號：0000000000000000，卡別：MASTER，卡號：000000
    0000000000，卡別：JCB ，卡號：0000000000000000，卡別
    ：VISA，卡號：0000000000000000，卡別：MASTER，依約被
    告得於各特約商店記帳消費，並應於當期繳款截止日前向原
    告清償全部消費款，或以循環信用方式繳付最低應繳金額，
    逾期清償者，除喪失期限利益外，應另行給付原告按年息19
    .71% 計 算之利息，滯納金額超過新臺幣（下同）50,000元
    者，應自延滯日起至清償日止，6 個月內每月以600 元計收
    之違約金。詎被告自92年12月12日起至95年10月18日止，在
    特約商店消費，尚積欠原告消費本金70,148元，及其利息、
    違約金未付，爰依信用卡使用契約之法律關係，訴請被告給
    付原告71,316元，及其中70,148元自95年10月19日起至清償
    日止，按年息19.71%計算之利息等語，並聲明：請求判決如
    主文第1 項所示（原告捨棄違約金之請求）。
二、被告則辯稱：確實欠原告如其訴之聲明所示之款項，但並非
    故意不還，有誠意還錢，但目前沒有清償能力等語，並聲明
    請求判決：原告之訴駁回。
三、查原告主張之事實，已據其提出與所述相符之信用卡申請書
    、約定條款、消費明細表等影本為證，且為被告所不爭執，
    自堪信原告之主張為真實。從而，原告依兩造信用卡契約約
    定，起訴請求被告給付如本判決主文第1 項所示，為有理由
    ，應予准許。至被告所辯上情，僅為其個人資力狀況之說明
    ，不足以據為妨害或消滅原告行使權利，即無礙於本件之判
    斷。
四、從而原告依信用卡使用契約之法律關係，請求被告給付71,3
    16元，及其中70,148元自95年10月19日起至清償日止，按年
    息19.71%計算之利息，為有理由，應予准許。
五、本件係適用小額訴訟程序，並為被告敗訴之判決，應依職權
    宣告假執行，並依職權確定被告應負擔之訴訟費用額為新臺
    幣1,000元。
六、據上論結，本件原告之訴為有理由，依民事訴訟法第436 條
    之23、第436條第2項、第78條、第87條第1項、第436條之20
    ，判決如主文。
中　　華　　民　　國　　96　　年　　3 　　月　　28　　日
                  簡易庭  法  官  陳麗芬
以上正本證明與原本無異。
如對本判決上訴，應於判決送達後20日內，向本院提出上訴狀並
應記載上訴理由，表明關於原判決所違背之法令，及其具體內容
與依訴訟資料可認為原判決有違背法令之具體事實，如於本判決
宣示後送達前提出上訴者，應於判決送達後20日內補提上訴理由
書（須附繕本）。
中　　華　　民　　國　　96　　年　　4 　　月　　2 　　日
                          書記官  林宗勳
